【裁判字號】    97,易,3239
【裁判日期】    971229
【裁判案由】    竊盜
【裁判全文】
臺灣板橋地方法院刑事判決              97年度易字第3239號
公  訴  人  臺灣板橋地方法院檢察署檢察官
被      告  乙○○
上列被告因竊盜案件，經檢察官提起公訴（97年度偵字第25738
號），本院判決如下：
    主  文
乙○○共同竊盜未遂，累犯，處有期徒刑肆月，如易科罰金，以
新臺幣壹仟元折算壹日。
    事  實
一、乙○○前於民國95年間因竊盜案件，經臺灣新竹地方法院以
    95年度易字第577 號判處有期徒刑4 月確定，復經同院以96
    年度聲減字第2266號裁定減為有期徒刑2 月。又於96年間因
    竊盜案件，經臺灣臺中地方法院以96年度易字第1787號判處
    有期徒刑4 月確定，復經同院以96年度聲減字第7665號裁定
    減為有期徒刑2 月，再與前案罪刑定其應執行之刑為有期徒
    刑3 月，97年2 月27日易科罰金執行完畢。詎猶不知悔改，
    因見堆置於臺北縣樹林市○○路○ 段1 巷3 號鐵皮屋旁、屬
    甲○○所有之電纜線軸16顆無人看守，認為有機可乘，乃與
    另2 名姓名年籍不詳之成年男子基於意圖為自己不法所有之
    竊盜犯意聯絡，先由乙○○於97年7 月20日18時30分許，在
    臺北縣樹林市○○街底「山佳河濱公園」，打電話雇用不知
    情之正家汽車貨運股份有限公司司機鄧永信、陳君正，相約
    於同日19時許在臺北縣樹林市柑園橋頭會合。其後，再推由
    該2 姓名年籍不詳之成年男子於約定時間在柑園橋頭處，帶
    領鄧永信、陳君正前往臺北縣樹林市○○路○ 段1 巷3 號鐵
    皮屋旁載運前述16顆電纜線軸，同時約定於翌日7 時30分將
    該等電纜線軸載運至臺北縣樹林市○○路568 之1 號仁溢企
    業有限公司交貨。嗣因鄧永信察覺有異，乃主動與甲○○聯
    繫確認並未叫車運送該16顆電纜線軸，再會同員警前往仁溢
    企業有限公司當場查獲等待多時的乙○○，致乙○○前揭行
    竊犯行未能得逞。
二、案經甲○○訴由臺北縣政府警察局樹林分局報請臺灣板橋地
    方法院檢察署檢察官偵查起訴。
    理  由
一、上開犯罪事實，業據被告於警詢、偵訊及本院審理時坦承不
    諱，核與告訴人甲○○警詢時之指述及證人鄧永信、陳君正
    於偵訊時具結證述之情節大致相符（此性質上雖屬傳聞證據
    ，惟被告於審理時已表明同意有證據能力，自得作為本案證
    據，見本院卷第14頁），並有贓物認領保管單及照片8 張在
    卷可查（偵字卷第22、28至31頁），堪認被告前揭自白屬實
    。本案事證明確，被告犯行堪以認定。
二、核被告所為，係犯刑法第320 條第3 項、第1 項之竊盜未遂
    罪。其與另2 名姓名年籍不詳之成年男子就前述竊盜犯行有
    犯意聯絡及行為分擔，屬共同正犯（關於被告所為非屬刑法
    第321 條第1 項第4 款之結夥三人竊盜罪部分，公訴人業於
    起訴書敘明理由，核無違誤，不另贅述）。次查被告前於95
    年間因竊盜案件，經臺灣新竹地方法院以95年度易字第577
    號判處有期徒刑4 月確定，復經同院以96年度聲減字第2266
    號裁定減為有期徒刑2 月。又於96年間因竊盜案件，經臺灣
    臺中地方法院以96年度易字第1787號判處有期徒刑4 月確定
    ，復經同院以96年度聲減字第7665號裁定減為有期徒刑2 月
    ，再與前案罪刑定其應執行之刑為有期徒刑3 月，97年2 月
    27日易科罰金執行完畢等情，有臺灣高等法院被告前案紀錄
    表在卷可查，其於有期徒刑執行完畢後5 年內，再犯本案有
    期徒刑以上之罪，屬累犯，應依刑法第47條第1 項加重其刑
    。另被告已著手於竊盜行為之實施，惟因不知情之貨車司機
    鄧永信察覺有異，未按被告指示時地送貨，因而未遂，爰依
    刑法第25條第2 項規定減輕其刑，並先加後減之。爰審酌被
    告犯罪之動機目的、智識程度、犯罪所生危害程度、犯罪手
    法及犯後坦承犯行之態度等一切情狀，處如主文所示之刑，
    並諭知如易科罰金之折算標準。
三、按除簡式審判程序、簡易程序及第376 條第1 款（即最重本
    刑為3 年以下有期徒刑、拘役或專科罰金之罪）、第2 款（
    即刑法第320 條、第321 條之竊盜罪）所列之罪之案件外，
    第一審應行合議審判，刑事訴訟法第284 條之1 。本案被告
    被訴刑法第320 條第1 項之普通竊盜罪，屬前揭刑事訴訟法
    第376 條第2 款之罪，得由法官獨任審判，附此敘明。
據上論斷，應依刑事訴訟法第284 條之1 、第299 條第1 項前段
，刑法第28條、第320 條第1 、3項、第47條第1 項、第25條第2
項、第41條第1 項前段，刑法施行法第1 條之1 第1 項、第2 項
前段，判決如主文。
本案經檢察官顏妃琇到庭執行職務。
中    華    民    國    97    年    12    月    29    日
                  刑事第七庭  法  官  楊明佳
以上正本證明與原本無異。
如不服本判決應於收受送達後10日向本院提出上訴書狀，並應敘
述具體理由；其未敘述上訴理由者，應於上訴期間屆滿後20日內
向本院補提理由書（均須按他造當事人之人數附繕本）「切勿逕
送上級法院」。
                              書記官  林金良
中    華    民    國    97    年    12    月    29    日
附錄本案論罪科刑法條全文：
刑法第320條
意圖為自己或第三人不法之所有，而竊取他人之動產者，為竊盜
罪，處5 年以下有期徒刑、拘役或5 百元以下罰金。
意圖為自己或第三人不法之利益，而竊佔他人之不動產者，依前
項之規定處斷。
前二項之未遂犯罰之。


司法院資訊處製作；財團法人民間司法改革基金會備份。
